臺灣彰化地方法院刑事判決　　　九十四年度訴字第一四五二號
公　訴　人　臺灣彰化地方法院檢察署檢察官
被　　　告　甲○○
上列被告因違反毒品危害防制條例，經檢察官提起公訴（九十四
年度毒偵字第三二八七號），由本院合議庭裁定依簡式審判程序
審理判決如下：
    主  文
甲○○連續施用第一級毒品，累犯，處有期徒刑壹年。扣案之海
洛因壹包（淨重零點零玖公克、空包裝重零點貳玖公克）沒收銷
燬之、注射針筒壹支及塑膠挑棒壹支均沒收之。
    事  實
一、甲○○前曾於民國九十一年十二月十五日，因施用第一級毒
    品案件，經本院以九十一年度訴字第一一四二號判處有期徒
    刑八月確定，入監後已於九十三年七月三日執行完畢。其又
    曾因施用毒品案件，經送執行觀察、勒戒後，因評定無繼續
    施用毒品之傾向，於九十年四月二十六日執行完畢釋放，並
    由臺灣彰化地方法院檢察署檢察官以九十年度毒偵緝字第一
    六八號案件為不起訴之處分確定；又因上開經本院九十一年
    度訴字第一一四二號一案判處罪刑確定之施用第一級毒品犯
    行，經送執行觀察、勒戒後，認有繼續施用毒品之傾向，乃
    續行執行強制戒治，後經戒治所評定合格，認無繼續戒治之
    必要，於九十二年十一月二十九日停止戒治，所餘期間付保
    護管束，上開保護管束已於九十二年九月十六日期滿而執行
    完畢。詎仍不知警惕，又另行基於施用第一級毒品海洛因之
    概括犯意，自九十四年六月十日起至同年十月十九日止，以
    平均十餘天施用一次之量，在彰化縣永靖鄉○○路○路旁，
    以塑膠挑棒將少許海洛因粉末置入注射針筒內加水後，再以
    針筒注射手臂施用之方式，連續施用第一級毒品海洛因多次
    。嗣於九十四年六月三十日上午九時三十分許，為警在彰化
    縣永靖鄉○○村○○街苗圃田旁為警查獲，並起出其所有、
    供已施用之海洛因一包（淨重零點零九公克、空包裝重零點
    二九公克）及其所有、供施用海洛因所用之注射針筒一支及
    塑膠挑棒一支扣案；復於本院審理時自白其餘連續施用海洛
    因之犯行。
二、案經彰化縣警察局員林分局報請臺灣彰化地方法院檢察署檢
    察官偵查起訴，由本院合議庭裁定依簡式審判程序審理。
    理  由
一、訊據被告甲○○對於上揭事實坦承不諱，且有詮昕科技股份
    有限公司濫用藥物尿液檢驗報告、法務部調查局鑑定通知書
    各一件在卷可稽，並有被告所有、供己施用之第一級毒品海
    洛因一包（淨重零點零九公克、空包裝重零點二九公克）及
    其所有、供施用海洛因所用之注射針筒一支及塑膠挑棒一支
    扣案可佐，被告就其有連續施用第一級毒品海洛因之自白與
    事實相符。此外，復有臺灣彰化地方法院檢察署刑案資料查
    註紀錄表、臺灣高等法院被告全國前案紀錄表、在監在押全
    國紀錄表各一份在卷可考，本件事證明確，被告犯行洵堪認
    定。
二、按海洛因係毒品危害防制條例所定之第一級毒品，不得非法
    施用。核被告所為，係犯毒品危害防制條例第十條第一項之
    施用第一級毒品罪。其為供施用第一級毒品而持有該級毒品
    之低度行為，應為施用之高度行為所吸收，不另論罪。又公
    訴人雖未敘及被告於九十四年六月二十八日上午八時許施用
    海洛因一次以外之其餘連續施用海洛因多次之犯行，然上開
    被告連續施用海洛因多次之犯行，與公訴人起訴書所載被告
    施用海洛因一次之犯行部分，具有連續犯之裁判上一罪關係
    而為起訴效力所及，本院自應併予審判，附此敘明。再被告
    先後多次之施用第一級毒品海洛因之犯行，時間緊接，犯罪
    構成要件相同，顯係基於概括之犯意反覆為之，為連續犯，
    應依連續犯之規定，論以一罪，並加重其刑。再被告前曾於
    九十一年十二月十五日，因施用第一級毒品案件，經本院以
    九十一年度訴字第一一四二號判處有期徒刑八月確定，入監
    後已於九十三年七月三日執行完畢，有臺灣彰化地方法院檢
    察署刑案資料查註紀錄表、臺灣高等法院被告全國前案紀錄
    表各一份在卷可考，其於五年以內再犯本件有期徒刑以上之
    罪，為累犯，應依刑法第四十七條之規定遞加重其刑。爰審
    酌被告之素行、犯罪之動機、目的、施用毒品係戕害自身健
    康、施用毒品海洛因之期間、次數、所生危害及犯罪後之態
    度等一切情狀，量處如主文所示之刑，以示懲儆。
三、扣案之第一級毒品海洛因一包（淨重零點零九公克、空包裝
    重零點二九公克），屬查獲之毒品，應依毒品危害防制條例
    第十八條第一項前段之規定宣告沒收銷燬之；又扣案之注射
    針筒一支及塑膠挑棒一支，均係被告所有、供施用海洛因所
    用之物一節，已據被告供明在卷，係被告所有供犯罪所用之
    物，爰均依刑法第三十八條第一項第二款之規定併予宣告沒
    收之。
據上論斷，應依刑事訴訟法第二百七十三條之一第一項、第二百
九十九條第一項前段，毒品危害防制條例第十條第一項、第二十
三條第二項、第十八條第一項前段，刑法第十一條前段、第五十
六條、第四十七條、第三十八條第一項第二款，判決如主文。
本案經檢察官洪英丰到庭執行職務
中　　華　　民　　國　九十四　年　十一　月　　十　　　日
                  刑事第三庭　　法　官　李雅俐
以上正本證明與原本無異。
如不服本判決，應於判決送達後十日內，向本院提出上訴狀（須
附繕本）。
中　　華　　民　　國　九十四　年　十一　月　　十　　　日
                          　　　書記官  陳秀娟
附錄論罪科刑法條：
毒品危害防制條例第十條第一項：
施用第一級毒品者，處六月以上五年以下有期徒刑。
